臺灣臺中地方法院刑事判決
                                    110年度交易字第795號
公  訴  人  臺灣臺中地方檢察署檢察官
被      告  林有財


上列被告因公共危險案件，經檢察官提起公訴（110 年度偵字第
11086 號），因被告於本院準備程序就被訴事實為有罪之陳述，
經告知簡式審判程序意旨，並聽取當事人意見後，由本院裁定改
依簡式審判程序審理，並判決如下：
    主      文
林有財駕駛動力交通工具而血液中酒精濃度達百分之零點零五以
上，累犯，處有期徒刑參月，併科罰金新臺幣肆萬元，有期徒刑
如易科罰金，罰金如易服勞役，均以新臺幣壹仟元折算壹日。
    事實及理由
一、本案犯罪事實及證據，除犯罪事實關於「並由光田綜合醫院
    沙鹿院區於同日下午3 時9 分抽血檢測其血液中酒精濃度值
    達0.082g% ，換算呼氣酒精濃度為0.41MG/L，始查悉上情」
    之記載補充更正為「並由光田綜合醫院沙鹿院區於同日下午
    3 時6 分抽血檢測其血液中酒精濃度值達0.082g% （即百分
    之0.082），換算呼氣酒精濃度為0.41MG/L，始查悉上情」
    ；證據部分補充「被告林有財於本院準備程序及審理時之自
    白；證號查詢汽車駕駛人、車輛詳細資料報表、A3類道路交
    通事故調查報告表、臺中市政府警察局清水分局沙鹿交通分
    （小）隊處理道路交通事故談話紀錄表、臺中市政府警察局
    肇事人自首情形紀錄表、交通事故補充資料表、執行交通違
    規移置保管車輛通知單」外，餘均引用檢察官起訴書之記載
    （如附件）。
二、論罪科刑之理由：
  ㈠核被告林有財所為，係犯刑法第185 條之3 第1 項第1 款之
    血液中酒精濃度達百分之零點零五以上而駕駛動力交通工具
    罪。
  ㈡被告前於民國107 年間，因公共危險案件，經本院以108 年
    度交訴字第16號判決判處有期徒刑4 月確定，其於108 年4
    月26日因易科罰金執行完畢，此有臺灣高等法院被告前案紀
    錄表1 份附卷可憑。其於有期徒刑執行完畢後5 年內，再因
    故意犯本案有期徒刑以上之罪，為累犯。依司法院大法官釋
    字第775 號解釋意旨，本院審酌被告前案與本案所犯之罪，
    罪名、法益種類及罪質均相同，認予以加重不致生行為人所
    受之刑罰超過其所應負擔罪責之情形，應依刑法第47條第1
    項規定加重其刑。
  ㈢爰審酌被告除前示構成累犯之公共危險案件外，曾於101 年
    間因公共危險案件，經本院101 年度沙交簡字第848 號判決
    判處拘役50日確定，有臺灣高等法院被告前案紀錄表在卷可
    稽，素行非佳；其飲酒後，其血液酒精濃度達0.082g% （換
    算成呼氣中酒精濃度約達每公升0.41毫克【計算式：82《MG/
    DL 》÷200 ＝0.41《MG/L》】），已影響其駕車之注意力及操控
    力，提高重大違反交通規則之可能，竟無視政府對酒後駕車
    之禁令與一再宣導其危害性，仍於飲酒後駕駛自用小客貨車
    上路，危及往來人車之生命、身體、財產安全，且確實因此
    肇事而與他人之自用小客車發生碰撞，所為實屬可責；犯後
    坦承犯行，尚具悔意，兼衡其自述之學經歷、工作、家庭與
    生活狀況（見本院卷第39頁）等一切情狀，量處如主文所示
    之刑，並諭知易科罰金及易服勞役之折算標準，以示懲儆。
據上論斷，應依刑事訴訟法第273 條之1 第1 項、第299 條第1
項前段、第310 條之2 、第454 條第2 項，刑法第185 條之3 第
1 項第1 款、第47條第1 項、第41條第1 項前段、第42條第3 項
前段，刑法施行法第1 條之1 第1 項，判決如主文。
本案經檢察官陳信郎提起公訴，檢察官賴謝銓到庭執行職務。
中    華    民    國   110    年     9    月   8      日
                  刑事第十四庭  法  官    李昇蓉
以上正本證明與原本無異。
如不服本判決應於收受送達後20日內向本院提出上訴書狀，並應
敘述具體理由；其未敘述上訴理由者，應於上訴期間屆滿後20日
內向本院補提理由書（均須按他造當事人之人數附繕本）「切勿
逕送上級法院」。
　　　　                         書記官    王麗雯
中　　華　　民　　國　　110 　年　　9 　　月　　8 　　日
附錄本案論罪科刑法條：
刑法第185 條之3 第1項
駕駛動力交通工具而有下列情形之一者，處二年以下有期徒刑，
得併科二十萬元以下罰金：
一、吐氣所含酒精濃度達每公升零點二五毫克或血液中酒精濃度
    達百分之零點零五以上。
二、有前款以外之其他情事足認服用酒類或其他相類之物，致不
    能安全駕駛。
三、服用毒品、麻醉藥品或其他相類之物，致不能安全駕駛。
附件：
臺灣臺中地方檢察署檢察官起訴書                      容股
                                    110年度偵字第11086號
    被　　　告　林有財　男　55歲（民國00年00月00日生）
                        住○○市○○區○○路000巷00弄0號
                        國民身分證統一編號：Z000000000號
上列被告因不能安全駕駛案件，已經偵查終結，認應提起公訴，
茲將犯罪事實及證據並所犯法條分敘如下：
        犯罪事實
一、林有財前因不能安全駕駛案件，經法院判處有期徒刑4 月確
    定，於民國108 年4 月26日易科罰金執行完畢。詎猶不知警
    惕，復於110 年2 月11日下午1 時許，在臺中市龍井區某友
    人住處內，飲用燒酒雞3 、4 碗後，竟不顧飲酒後，其注意
    力及操控力可能因酒精作用之影響而降低，隨即駕駛車牌號
  &0000; 碼0000 -00號自小客貨車上路。嗣於同日下午2 時9 
    分許，
    途經臺中市沙鹿區中山路與新生街交岔路口，不慎與蔡肇晟
    所駕駛之車牌號碼00-0000 號自用小客車發生擦撞（蔡肇晟
    未受傷）。經警據報前往處理，因林有財身體不適送醫，並
    委請醫院對其抽血檢驗，於同日下午3 時9 分許測得其血液
    中酒精濃度為0.082g% ，換算呼氣酒精濃度值為0.41MG/L，
    始悉上情。
二、案經臺中市政府警察局清水分局報告偵辦。
        證據並所犯法條
一、被告林有財經本署傳喚雖未到庭。惟查，上開犯罪事實，業
    據被告於警詢中坦承不諱，核與證人蔡肇晟於警詢證述之情
    節相符，並有警員職務報告、光田綜合醫院沙鹿院區藥物濃
    度檢查報告單、臺中市政府警察局舉發違反道路交通管理事
    件通知單影本、道路交通事故現場圖、道路交通事故調查報
    告表一二及現場照片等資料在卷可稽，足認被告之自白與事
    實相符，其犯嫌應堪認定。
二、核被告所為，係犯刑法第185 條之3 第1 項第1 款之公共危
    險罪嫌。又被告曾受犯罪事實欄所載之有期徒刑執行完畢，
    有刑案資料查註紀錄表在卷足憑，其於5 年以內故意再犯本
    件有期徒刑以上之罪，為累犯，請依刑法第47條第1 項規定
    ，酌情加重其刑。
三、依刑事訴訟法第251條第1項提起公訴。　
    此　致
臺灣臺中地方法院
中　　華　　民　　國　 110　　年　　4 　　月　　28　　日
                                  檢 察 官　 陳 信 郎
本件正本證明與原本無異　　　　　　　　　　　　　　　
中　　華　　民　　國　 110　　年　  5　   月　   6    日
                                  書 記 官　 許 雅 欣